Arildo Magno Desenvolvedor Full-Stack

in https://www.linkedin.com/in/arildo-magno-3a34a785/

Perfil

Desenvolvedor Full-Stack com formação superior em Ciência da Computação e experiência em diversas áreas, incluindo orgãos governamentais, mercado financeiro, sistemas ERP e educacionais. Possui conhecimento de metodologias ágeis e de desenvolvimento, além de facilidade em aprender novas tecnologias e em encarar novos desafios.

Professional Experience

Desenvolvedor .NET

Linx 🗆

04/2023 - present

- Desenvolvendo aplicações robustas utilizando:
- -- C#, ASP .NET, .NET, AWS, AZURE e SQL SERVER

Desenvolvedor .NET

Mazzatech ☑

2022 - 04/2023 | São Paulo, Brasil

- Desenvolvimento de aplicações para empresas internacionais, utilizando:
- -- C#, ASP .NET, .NET, Python, Django, React, Angular e SQL Server

Desenvolvedor Python

Freelancer.com ☑

01/2020 - 07/2022 | Formiga, Brasil

- Desenvolvimento de diversas aplicações desde aplicações web, desktop até análise de dados, utilizando:
- -- Python, Django, React e MongoDB

Desenvolvedor Java

Célula Web 🛮

2020 - 2022 | Formiga, Brasil

- Desenvolvimento de sistemas web para diversas empresas, utilizando:
- -- Java, Spring Boot, Angular e MySQL

Desenvolvedor Javascript

CHC Jr Multicursos ☑

2018 - 2020 | Formiga, Brasil

- Desenvolvimento de aplicações web utilizando:
- -- React, NodeJs e SQL Server

Educação

Ciência da Computação

Instituto Federal de Educação, Ciência e Tecnologia ☑ 2018 – 2023 | Formiga, Brasil

Skills

- C#
- Python
- Django
- SQL
- MySQL
- Java
- Angular
- React
- CSS
- JavaScript
- Azure
- Cloud
- .NET
- ASP.NET
- DevOps
- TypeScript

Certificados

- C# ☑
- Python e MySQL ☑
- Programação Orientada a Objetos ☑
- JavaScript □
- Banco de Dados e SQL ☑
- ReactJs Avançado ☑
- Desenvolvedor NodeJS e MongoDB ☑
- Azure Fundamentals AZ-900 □